【裁判字號】    99,訴,558
【裁判日期】    990730
【裁判案由】    違反毒品危害防制條例
【裁判全文】
臺灣嘉義地方法院刑事判決               99年度訴字第558號
公  訴  人  臺灣嘉義地方法院檢察署檢察官
被      告  甲○○
上列被告因違反毒品危害防制條例等案件，經檢察官提起公訴（
99年度毒偵字第868、1027號），因被告於本院準備程序中就被
訴事實為有罪之陳述，經本院合議庭裁定由受命法官獨任以簡式
審判程序審理判決如下：
    主  文
甲○○施用第一級毒品，累犯，處有期徒刑玖月；又施用第二級
毒品，累犯，處有期徒刑肆月；又施用第二級毒品，累犯，處有
期徒刑肆月。應執行有期徒刑壹年。
    犯 罪 事 實
一、甲○○前因賭博及違反槍砲彈藥刀械管制條例等案件，先後
    經本院95年度訴字第544號判決判處有期徒刑5月、97年度嘉
    簡字第967號判決判處有期徒刑3月確定，並經本院98年度聲
    字第256號裁定應執行有期徒刑7月確定，於民國98年9月30
    日易科罰金執行完畢。且曾因施用毒品案件，經本院97年度
    毒聲字第179號裁定應送勒戒處所觀察、勒戒，後因無繼續
    施用毒品傾向，於97年10月31日執行完畢釋放。仍不知悔改
    ，復於上開觀察、勒戒執行完畢釋放後5年內，分別基於施
    用第一級毒品及第二級毒品之犯意，於：（一）99年5月4日
    某時，在嘉義縣水上鄉國姓村三界埔住處，以將第一級毒品
    海洛因摻入香菸後點燃吸食之方式，施用海洛因1次；（二
    ）99年5月4日某時，在嘉義縣水上鄉國姓村三界埔住處，以
    將第二級毒品甲基安非他命放入玻璃球內用火燒烤後吸食其
    煙氣之方式，施用甲基安非他命1次；（三）99年5月9日晚
    上10時多許，在嘉義縣水上鄉國姓村赤蘭溪堤防旁，以將第
    二級毒品甲基安非他命放入玻璃球內用火燒烤後吸食其煙氣
    之方式，施用甲基安非他命1次。嗣分別於同年5月4日下午3
    時20分許、同年月11日晚上11時許，甲○○因形跡可疑在嘉
    義市○○街105巷28號前及涉嫌竊盜案（經檢察官另案偵辦
    ）為警攔查，經其同意採尿送驗，結果確呈海洛因進入人體
    後經代謝作用所分解生成之嗎啡陽性反應及甲基安非他命陽
    性反應，始查知上情。
二、案經嘉義市政府警察局第二分局及嘉義縣警察局水上分局報
    告臺灣嘉義地方法院檢察署檢察官偵查起訴。
    理  由
一、本件被告甲○○所犯係死刑、無期徒刑、最輕本刑為3年以
    上有期徒刑以外之罪，亦非高等法院管轄第一審案件，且被
    告於本院準備程序中，已就被訴事實為有罪之陳述，經告知
    簡式審判程序之旨後，被告及檢察官對於本件改依簡式審判
    程序審理均表示同意，經本院合議庭依刑事訴訟法第273條
    之1第1項規定，裁定本件由受命法官獨任以簡式審判程序加
    以審理，是本件依刑事訴訟法第273條之2規定，不受同法第
    159條第1項、第161條之2、第161條之3、第163條之1及第16
    4條至第170條有關證據提示、交互詰問及傳聞證據等相關規
    定之限制，合先敘明。
二、上開犯罪事實，業據被告坦承不諱，且其本件為警採集送驗
    之尿液，經以酵素免疫法（EIA）初步篩檢及氣相層析質譜
    法（GC／MS）確認鑑定，檢驗結果確呈海洛因進入人體後經
    代謝作用所分解生成之代謝物嗎啡陽性反應及甲基安非他命
    陽性反應，有長榮大學99年5月14日確認報告、臺灣檢驗科
    技股份有限公司99年6月1日濫用藥物尿液檢驗報告及99年5
    月4日、99年5月12日代號與真實姓名對照表各1紙在卷可資
    佐證。足認被告上開任意性自白與事實相符，堪予採信。
三、被告曾因施用毒品案件，經本院97年度毒聲字第179號裁定
    應送勒戒處所觀察、勒戒，後因無繼續施用毒品傾向，於97
    年10月31日執行完畢釋放之情，有臺灣高等法院被告前案紀
    錄表1份在卷可按，又於5年內再犯本件施用毒品犯行，依毒
    品危害防制條例第23條第2項規定，應依法逕行追訴處罰。
    本件事證明確，被告犯行堪以認定。
四、查海洛因、甲基安非他命分別為毒品危害防制條例第2條第2
    項第1款、第2款所定之第一級、第二級毒品，故核被告所為
    ，分別係犯毒品危害防制條例第10條第1項之施用第一級毒
    品罪及同條第2項之施用第二級毒品罪。被告持有海洛因、
    甲基安非他命以施用，其持有之低度行為，應為各該施用之
    高度行為所吸收，均不另論罪。其所犯上開數罪，犯意各別
    ，觸犯構成要件不同之罪名，應予分別論處，併合處罰。又
    其前因賭博及違反槍砲彈藥刀械管制條例等案件，先後經本
    院95年度訴字第544號判決判處有期徒刑5月、97年度嘉簡字
    第967號判決判處有期徒刑3月確定，並經本院98年度聲字第
    256號裁定應執行有期徒刑7月確定，於98年9月30日易科罰
    金執行完畢等情，亦有上開被告前案紀錄表1份在卷可稽，
    其於受徒刑之執行完畢後，5年以內故意再犯本件有期徒刑
    以上之罪，均為累犯，應依法各加重其刑。爰審酌被告曾因
    施用毒品經裁定觀察、勒戒執行完畢，猶未知警惕而再犯本
    案，足見其未徹底戒除施用毒品之惡習，惟念及施用毒品本
    質上係戕害自身健康之行為，尚未嚴重破壞社會秩序或侵害
    他人權益，且被告坦承犯行、犯後態度尚可暨其犯罪之動機
    、目的、手段、國中肄業之教育程度、已婚、育有2女、平
    時務農、經濟狀況不好等一切情狀，分別量處如主文所示之
    刑，並定其應執行之刑。又數罪併罰中之1罪，依刑法規定
    得易科罰金，若因與不得易科之他罪併合處罰結果而不得易
    科罰金時，原可易科部分所處之刑，自亦無庸為易科折算標
    準之記載（司法院釋字第144號、第679號解釋參照），故施
    用第二級毒品部分，雖均係最重本刑為5年以下有期徒刑以
    下之刑之罪，而受6個月以下有期徒刑之宣告，亦毋庸諭知
    易科罰金折算標準，附此敘明。
據上論斷，應依刑事訴訟法第273條之1第1項、第299條第1項前
段，毒品危害防制條例第10條第1項、第2項，刑法第11條前段
、第47條第1項、第51條第5款，判決如主文。
本案經檢察官林俊良到庭執行職務。
中    華    民    國    99    年    7     月    30    日
                  刑事第四庭    法  官  吳育霖
以上正本證明與原本無異。
如不服本判決應於收受判決後10日內向本院提出上訴書狀，並應
敘述具體理由；其未敘述上訴理由者，應於上訴期間屆滿後20日
內向本院補提理由書（均須按他造當事人之人數附繕本）「切勿
逕送上級法院」。告訴人或被害人如對於本判決不服者，應具備
理由請求檢察官上訴，其上訴期間之計算係以檢察官收受判決正
本之日期為準。
中    華    民    國    99    年    7     月    30    日
                                書記官  陳俊男
附錄本案論罪科刑法條：
毒品危害防制條例第10條
施用第一級毒品者，處6月以上5年以下有期徒刑。
施用第二級毒品者，處3年以下有期徒刑。

司法院資訊處製作；財團法人民間司法改革基金會備份。
